Inventaris van de collectie districtsklappers op de (onder)trouwboeken in de provincie Zuid-Holland, 1695-1812
Nationaal Archief, Den Haag
- District XIII: Rijnland rondom Woerden, XIII
  - District XIII: 1736-1755
    Lange Ruige Weide trouwboek 1, R.A. 1905 I nrs. 1 en 2 L
    Oudewater ondertr. en trouwboek 2, 3, 17 en gaarder 1 (naar Rijksarchief in Utrecht in 1971) O
    Reeuwijk trouwboeken 3, 5, 12 en 14 en gaarder 1 en 2 R
    Rietveld R.A. 1897 XIII 2 N
    Waarder trouwboek 2 W
    Woerden trouwboeken 17, 21, 22 en 25 en gaarder 3, 4 en 5 Wo
    Zwammerdam ondertr. en trouwboeken 4, 10 en 14 en gaarder 5 W
    - Aa, H.H. van der t/m Brunt, C., 614
    - Brunt, J.C. t/m He(c)k, L.P. van der, 615
    - He(c)k, A.S. van der t/m Koenders, J., 616
    - Koenders, J. t/m Muijswinkel, H. van, 617
    - Nassauw, W. van t/m Ruijsenaar, M., 618
    - Ruijssenaar, G. t/m Veen, D.J. van der, 619
    - Veen, G. van t/m weijn, M.C. van der, 620
    - Wezelenburg, N. t/m Yssel, P.M. van der, 621
      Einde op pag. 145.
  - District XIII: 1756-1775
    Barwoutswaarder gaarder 1 B
    Bodegraven trouwboeken 7 en 14 en gaarder 3 Bo
    Hekendorp trouwboeken 1, 1a en 2 H
    Lange Ruige Weide R.A. 1905 I nrs. 1-3 L
    Oudewater ondertr. en trouwboek 3 en 17 (naar Rijksarchief in Utrecht in 1971) O
    Reeuwijk trouwboeken 3, 5, 7, 12 en 14 en gaarder 2, 6, 8 en 9 R
    Woerden trouwboeken 17, 22 en 25 en gaarder 5 en 6 Wo
    Zwammerdam ondertr. en trouwboeken 4, 10 en 14 en gaarder 5-13 W
    - A, M.D. van der t/m Brogop, M., 622
    - Bronkhorst, D. t/m Graaff, M. de, 623
    - Greft, A t/m Imbyze van Batenburg, B.B. van, 624
    - Immerzeel, J. t/m Kruit, T.D., 625
    - Cijs, A. van der t/m Nome, A.J., 626
    - Noord, C. van t/m Royen, G. van, 627
    - Roijen, G. van t/m Zwaanenburg, P., 628
    - Zwaaneveld, C. t/m Vervalje, N., 629
    - Verveen, G. t/m IJssel, T. van den, 630
      Einde op pag. 180.
  - District XIII: 1776-1795
    Hekendorp trouwboeken 1 en 2 H
    Lange Ruige Weide Huwelijksproclamaties 2 en R.A. 1905 I nrs. 2 L
    Oudewater ondertr. en trouwboek 3 en 17 en gaarder 2 en 3(naar Rijksarchief in Utrecht in 1971) O
    Reeuwijk trouwboeken 3, 5, 7, 12, 13 en 14 en gaarder 2, 3, 4, 6, 7 en 9 R
    Woerden trouwboeken 17, 18, 22 en 25 en gaarder 6 en 7 Wo
    Zwammerdam ondertr. en trouwboeken 4, 10, 14 en 15 en gaarder 14-22 W
    - Aalsbach, J. t/m Bouthoorn, L.H., 631
    - Bouwens, M.J. t/m Groeff, C. van der, 632
    - Groen, A. t/m Jongeneel, W., 633
    - Jongerius, B. t/m Lodenstein, J., 634
    - Lodesteyn, C. t/m Quint, G., 635
    - Raad, D. van de t/m Steenbergen, N., 636
    - Steenderen, D. van t/m Vermij, J., 637
    - Vermij, L. t/m Yssel, P.P. van der, 638
  - District XIII: 1796-1811
    Bodegraven trouwboek 7 en gaarder 3 en 4 Bo
    Hekendorp trouwboek 1 H
    Lange Ruige Weide Trouwboeken 1, Huwelijksproclamaties 2 en R.A. 1905 I nrs. 2 L
    Oudewater ondertr. en trouwboek 17 en 18 (naar Rijksarchief in Utrecht in 1971) O
    Reeuwijk trouwboeken 3, 5, 7, 13 en 14 R
    Woerden trouwboeken 25 em 26 en gaarder 7 en 8 Wo
    Zwammerdam ondertr. en trouwboek 5 en gaarder 22-25 W
    - Aares, V. t/m Eeuwen, S. van, 639
    - Egteldt, F. van t/m Kip, G., 640
    - Kip, J. t/m Plaat, C. van der, 641
    - Plaizier, L. t/m Veen, P. van, 642
    - Veen, W. van t/m IJssel, N. van den, 643
      Einde op pag. 96.